臺灣臺北地方法院民事判決　九十一年度重訴字第二五八八號
　　原　　　告　　台北國際商業銀行股份有限公司
　　法定代理人　　戊○○
　　送達代收人　　甲○○
　　被　　　告　　新碩國際股份有限公司
　　法定代理人　　乙○○
　　被　　　告　　丙○○
　　　　　　　　　丁○○
　　　　　　　　　己○○
右當事人間請求清償借款等事件，本院判決如左：
    主    文
被告應連帶給付原告新台幣壹仟伍佰陸拾壹萬伍仟捌佰貳拾柒元，及自民國九十一年
九月十七日起至清償日止，按年息百分之八點一五計算之利息，並自民國九十一年十
月十七日起至清償日止，逾期在六個月以內者，按上開利率百分之十，逾期超過六個
月者，超過部份按上開利率百分之二十計付違約金。
訴訟費用由被告連帶負擔。
本判決於原告以新台幣伍佰貳拾萬陸仟元或同面額之中央政府重大交通建設公債甲類
第四期債票（八十四年度）供擔保後，得假執行；但被告己○○如於假執行程序實施
前，以新台幣壹仟伍佰陸拾壹萬伍仟捌佰貳拾柒元為原告預供擔保後，得免為假執行
。
    事    實
甲、原告方面：
一、聲明：（一）如主文第一項所示。（二）願供現金或同面額之中央政府重大交通
    建設公債甲類第四期債票（八十四年度）為擔保以代釋明，請准宣告假執行。
二、陳述：被告新碩國際股份有限公司（原名：台碩國際股份有限公司，以下簡稱新
    碩公司）邀被告丙○○、丁○○、己○○為連帶保證人，於民國九十年八月二十
    一日與原告簽訂約定書，在新台幣（下同）一億元之額度內，願就新碩公司對原
    告所負之債務負連帶保證責任。新碩公司乃於同年十月十二日向原告借用二千八
    百萬元，約定利息按年息百分之八點一五採固定計息計算，逾期清償在六個月以
    內者，按上開利率百分之十，超過六個月者，超過部份按上開利率百分之二十計
    付違約金，清償期為九十一年四月十二日。詎清償期屆至後，新碩公司僅繳息至
    九十一年九月十六日止，尚積欠原告本金一千五百六十一萬五千八百二十七元，
    及自九十一年九月十七日起算之利息、違約金，屢向被告催討，均置之不理，爰
    依借款契約及連帶保證契約之法律關係，訴請被告應連帶給付原告本金一千五百
    六十一萬五千八百二十七元，及自九十一年九月十七日起至清償日止，按年息百
    分之八點一五計算之利息，並自九十一年十月十七日起至清償日止，逾期在六個
    月以內者，按上開利率百分之十，逾期超過六個月者，超過部份按上開利率百分
    之二十計付違約金。
三、證據：提出借據、約定書、綜合授信約定書、單筆放款繳息狀況查詢單、公司變
    更登記表、戶籍謄本等件為證。
乙、被告方面：
壹、被告新碩公司、丙○○、丁○○部分：
    被告新碩公司、丙○○、丁○○均未於言詞辯論期日到場，亦皆未提出書狀作何
    聲明或陳述。
貳、被告己○○部分：
一、聲明：（一）原告之訴及假執行聲請均駁回。（二）如受不利之判決願供擔保請
    准宣告免為假執行。
二、陳述：其與原告有簽訂授信約定書，擔保新碩公司向原告借款於一億元之額度範
    圍內，與新碩公司負連帶保證責任。但其僅是基於避免公司倒閉之原因，才擔任
    連帶保證人，並未收受公司給付之任何款項。
    理由
一、本件被告新碩公司原名稱為「台碩國際股份有限公司（公司統一編號：0000
    0000號）」，嗣於九十一年八月二十六日公司更名為「新碩國際股份有限公
    司（公司統一編號：00000000號）」，此有卷附之公司變更登記表足憑
    ，是「台碩國際股份有限公司」既僅更名為新碩國際股份有限公司，是公司之同
    一性並未變更，則原告以更名後之公司名稱「新碩國際股份有限公司」列為本件
    被告，於法自屬有據，合先陳明。
二、本件被告新碩公司、丙○○、丁○○均未於言詞辯論期日到場，核皆無民事訴訟
    法第三百八十六條所列各款情形，應依原告之聲請，由其一造辯論而為判決。
三、本件原告起訴主張：新碩公司邀被告丙○○、丁○○、己○○為連帶保證人，於
    民國九十年八月二十一日與原告簽訂約定書，在一億元之額度內，願就新碩公司
    對原告所負之債務負連帶保證責任。新碩公司乃於同年十月十二日向原告借用二
    千八百萬元，約定利息按年息百分之八點一五採固定計息計算，逾期清償在六個
    月以內者，按上開利率百分之十，超過六個月者，超過部份按上開利率百分之二
    十計付違約金，清償期為九十一年四月十二日。詎清償期屆至後，新碩公司僅繳
    息至九十一年九月十六日止，尚積欠原告本金一千五百六十一萬五千八百二十七
    元，及自九十一年九月十七日起算之利息、違約金，屢向被告催討，均置之不理
    之事實，業據提出借據、約定書、綜合授信約定書、單筆放款繳息狀況查詢單等
    件為證，而新碩公司、丙○○、丁○○已於相當時期受合法之通知，而於言詞辯
    論期日不到場，亦未提出準備書狀爭執，依據民事訴訟法第二百八十條第三項準
    用第一項規定，視同自認，是原告主張之事實，堪採信為真實。而被告己○○雖
    對於原告主張之事實不爭執，且亦自認有擔任新碩公司向原告借款於一億元之額
    度範圍內之連帶保證人（見本院九十一年十二月四日言詞辯論筆錄），惟辯稱：
    其僅是基於避免公司倒閉之原因，才擔任連帶保證人，並未收受公司給付之任何
    款項云云，然查，己○○既有擔任右開新碩公司向原告借款之連帶保證人，則其
    基於避免公司倒閉之原因，而擔任系爭連帶保證人，僅為其與新碩公司內部之關
    係及擔任連帶保證人之動機問題，自不得執此動機作為其阻卻免責之事由，是其
    仍應依約負擔連帶保證人之責任至明。
四、從而，原告依據借款契約及連帶保證契約之法律關係，訴請被告應連帶給付原告
    本金一千五百六十一萬五千八百二十七元，及自九十一年九月十七日起至清償日
    止，按年息百分之八點一五計算之利息，並自九十一年十月十七日起至清償日止
    ，逾期在六個月以內者，按上開利率百分之十，逾期超過六個月者，超過部份按
    上開利率百分之二十計付違約金，於法有據，應予准許。
五、原告陳明願供現金或同面額之中央政府重大交通建設公債甲類第四期債票（八十
    四年度）為擔保以代釋明，請准宣告假執行，而被告己○○亦陳明願供擔保請准
    宣告免為假執行，均核無不合，茲分別酌定相當擔保金額，予以准許之。
六、結論，本件原告之訴為有理由，依民事訴訟法第三百八十五條第一項前段、第八
    十五條第二項、第三百九十條第二項、第三百九十二條，判決如主文。
中　　　華　　　民　　　國　　九十一　　年　　 十二　　 月　　十八　　　日
                                            民事第三庭法      官　楊絮雲
右為正本係照原本作成
如對本判決上訴，須於判決送達後廿日內向本院提出上訴狀
中　　　華　　　民　　　國　　九十一　　年　　 十二　　 月　　十九　　　日
~B法院書記官　莊滿美
